【裁判字號】    99,交聲,350
【裁判日期】    990929
【裁判案由】    違反道路交通管理處罰條例聲明異議
【裁判全文】
臺灣花蓮地方法院交通事件裁定         99年度交聲字第350號
原處分機關  交通部公路總局臺北區監理所花蓮監理站
異  議  人
即受處分人  乙○○
異  議  人  甲○○
上列異議人因不服違反道路交通管理處罰條例案件，對於交通部
公路總局臺北區監理所於民國99年7月8日以花監違字第裁44─P0
0000000號裁決書所為處分，聲明異議，本院裁定如下：
    主  文
異議均駁回。
    理  由
一、原處分意旨略以：異議人即受處分人乙○○所有車牌號碼85
    79-KH號自用小客車，於民國99年2月9日上午10時18 分許，
    在花蓮縣吉安鄉○○路○ 段，因汽車駕駛人行車速度，超過
    規定之時速40公里以上，未滿60公里，經花蓮縣警察局吉安
    分局警備隊以雷達測速器測獲後逕行舉發，原處分機關依道
    路交通管理處罰條例第40條、第63條第1項第1款（裁決書漏
    載第1款）規定，處罰鍰新臺幣（下同）2,000元，並記違規
    點數1點。
二、聲明異議意旨略以：異議人即受處分人乙○○所有車牌號碼
    8579-KH 號自用小客車為異議人甲○○使用，異議人甲○○
    平日駕駛之時速很少超過時速80公里，且花蓮縣吉安鄉○○
    路○段，十字路口及紅綠燈林立，不可能行車時速達102公里
    ，本件僅憑一張相片即認定異議人甲○○超速42公里，雷達
    測速儀顯有問題，請求撤銷原處分云云。
三、按受處分人不服道路交通管理處罰條例第8 條主管機關所為
    之處罰，得於接到裁決書之翌日起20日內，向管轄地方法院
    聲明異議，道路交通管理處罰條例第87條第1 項定有明文。
    是對道路交通主管機關依道路交通管理處罰條例所為之處罰
    ，得聲明異議者，以該案件之受處分人為限，並不及於受處
    分人以外之他人。本件違反道路交通管理處罰條例之受處分
    人為乙○○，有交通部公路總局臺北區監理所花蓮監理站99
    年7月8日花監違字第裁44-P00000000 號裁決書1份附卷可稽
    。是異議人甲○○聲明異議部分，因其並非本件裁決之受處
    分人，自無聲明異議之權利，其聲明異議不合法定程式，且
    無從命補正，此部分應予駁回，合先敘明。
四、次按汽車駕駛人，行車速度，高過規定之最高時速，或低於
    規定之最低時速，除有第43條第1項第2款之情形外，處1,20
    0元以上2,400元以下罰鍰；汽車駕駛人有第40條規定之情形
    者，除依原條款處罰鍰外，並予記違規點數1 點，道路交通
    管理處罰條例第40條、第63條第1項第1款分別定有明文。
五、異議人乙○○所有車牌號碼8579-KH號自用小客車，於99年2
    月9日上午10時18分許，行經花蓮縣吉安鄉○○路○段北向車
    道時，因汽車駕駛人行車速度，經以雷射測距測速儀測得其
    時速為102公里，該路段行車速限為60公里，超速42 公里，
    為警照相逕行舉發之違規事實，有超速舉發相片、花蓮縣警
    察局吉安分局99年5月12日吉警交字第0990010550 號函、舉
    發違反道路交通管理事件通知單、交通部公路總局臺北區監
    理所花蓮監理站99年7月8日以花監違字第裁 44─P00000000
    號裁決書各1 份在卷可憑，堪信為真實。異議人乙○○雖辯
    以：該自用小客車係異議人甲○○使用，異議人甲○○平日
    駕駛之時速很少超過速80公里，且花蓮縣吉安鄉○○路○ 段
    ，十字路口及紅綠燈林立，不可能行車時速達102 公里，本
    件僅憑一張相片即認定異議人甲○○超速42公里，雷達測速
    儀顯有問題云云。經查：
（一）按本條例之處罰，受舉發違反道路交通管理事件之受處罰
      人，認為受舉發之違規行為應歸責他人者，應於舉發違反
      道路交通管理事件通知單應到案日期前，檢附相關證據及
      應歸責人相關證明文件，向處罰機關告知應歸責人，處罰
      機關應即另行通知應歸責人到案依法處理。逾期未依規定
      辦理者，仍依本條例各該違反條款規定處罰，道路交通管
      理處罰條例第85條第1 項定有明文。本件異議人乙○○雖
      於本院聲明異議時指稱：為異議人甲○○使用上開其所有
      之自用小客車，然異議人乙○○未於舉發違反道路交通管
      理事件通知單應到案日期前，檢附相關證據及應歸責人相
      關證明文件，向原處分機關告知應歸責人，則原處分機關
      依上開規定，對異議人乙○○裁罰，尚無違誤，先予敘明
      。
（二）次按汽車駕駛人之行為有下列情形之一，當場不能或不宜
      攔截製單舉發者，得逕行舉發：七、經以科學儀器取得證
      據資料證明其行為違規；前項第七款之科學儀器應採固定
      式，並定期於網站公布其設置地點。但汽車駕駛人之行為
      屬下列情形之一者，不在此限：九、行車速度超過規定之
      最高速限或低於規定之最低速限，道路交通管理處罰條例
      第7條之2第1項第7款、同條第2項第9款分別定有明文。又
      本件員警所使用之雷達測速儀為GATSOMETER廠牌，規格為
      13.45GHz（Ku-Band） 照相式，業經經濟部標準檢驗局檢
      驗合格在案，檢定合格單號碼為J0GA0000000A、J0GA0000
      000B，檢定合格日期為98年4月6日，有效期限為99年4 月
      30日等情，有上開花蓮縣警察局吉安分局99年5月12 日吉
      警交字第0990010550號及經濟部標準檢驗局雷達測速儀檢
      定合格證書1 紙在卷可稽。本件員警既依規以科學儀器逕
      行舉發，而所使用之雷達測速儀亦經經濟部標準檢驗局檢
      驗合格，異議人乙○○稱單憑相片或雷達測速儀顯有問題
      云云，即無足採。
（三）異議人乙○○又以：異議人甲○○之用車習慣很少超速，
      該測速地點紅綠燈林立，不可能時速達102 公里等語置辯
      ，然該測速地點為筆直之四線道路，駕駛自用小客車並非
      於一般狀況下客觀上不能達到時速102 公里，異議人乙○
      ○並未具體提出證據推翻上開科學儀器之採證，僅空言主
      張，亦無足為憑。
五、綜上所述，異議人乙○○確有裁決書上所載違規情事，原處
    分機關依道路交通管理處罰條例第40條、第63條第1項第1款
    （裁決書漏載第1款）規定，裁處異議人乙○○罰鍰2,000元
    ，並記違規點數1 點，核無違誤，異議為無理由，應予駁回
    ；異議人甲○○部分，其異議不合法定程式，亦應予以駁回
    。
據上論斷，應依道路交通案件處理辦法第18條前段、第19條，裁
定如主文。
中    華    民    國    99    年    9     月    29    日
                  交通法庭      法  官  湯國杰
上列正本證明與原本無異。
如對本裁定不服，應於送達後5 日內，向本院提出抗告狀（應抄
附繕本）。
中    華    民    國    99    年    9    月    30     日
                                書記官

司法院資訊處製作；財團法人民間司法改革基金會備份。
